臺灣嘉義地方法院民事判決　九十一年度簡上字第二四號
　　上　訴　人　丁○○
　　訴訟代理人　甲○
　　被上訴人　　丙○○
　　訴訟代理人　乙○○
右當事人間請求給付會款事件，上訴人對於中華民國九十年十二月二十七日本院嘉義
簡易庭九十年度嘉簡字第七八０號第一審判決提起上訴，本院判決如左：
    主  　文
原判決關於命上訴人給付被上訴人超過如附表所示之利息部分，及該部分假執行之宣
告均廢棄。
右開廢棄部分，被上訴人在第一審之訴駁回。
其餘上訴駁回。
第二審訴訟費用由上訴人負擔。
    事  實
甲、上訴人方面：
  一、聲明：原判決廢棄。被上訴人第一審之訴駁回。
  二、陳述：除與原審判決書所載者相同茲予引用外，補稱：有參加被上訴人之互助
      會二會，並均已標得互助會，被上訴人之會款亦均已給付，而上訴人有支付會
      款，經核算只欠被上訴人新台幣（下同）六萬元。
  三、證據：援用原審之立證方法。
乙、被上訴人方面：
  一、聲明：駁回上訴。
  二、陳述：除與原審判決書所載者相同茲予引用外，補稱：上訴人自民國八十九年
      一月起至八十九年五月共五月，每月會款二萬元，二會共四萬，合計二十萬元
      未繳。
  三、證據：援用原審之立證方法。
    理　　由
一、被上訴人起訴主張：上訴人於八十七年五月十五日，加入被上訴人召集的互助會
    ，連被上訴人在內共有三十位會員，上訴人參加二個會，每會二萬元，採內標方
    式，上訴人分別在八十七年七月十五日、八十八年一月十五日得標，所得會款亦
    均已支付，但上訴人自八十九年一月份起，至八十九年五月共五月未交死會會錢
    ，每月每會會款二萬元，共欠原告二十萬元，經被上訴人催討，上訴人都置之不
    理，被上訴人根據合會契約法律關係提起本件訴訟。
二、上訴人則以：上訴人經核算只欠被上訴人六萬元而已等語置辯。
三、被上訴人起訴主張上訴人於於八十七年五月十五日，加入被上訴人召集的互助會
    ，連被上訴人在內共有三十位會員，上訴人參加二個會，每會二萬元，採內標方
    式，上訴人分別在八十七年七月十五日、八十八年一月十五日得標，會款亦均交
    付予上訴人之事實為上訴人所自認，並有互助會單影本一件可證，並經證人薛祥
    杰於原審證述明確，自係真實。
四、上訴人主張其有繳納會款，只欠被上訴人六萬元而已云云。惟此為被上訴人所否
    認，又此係對上訴人有利之事實，自應由其負證明之責，惟上訴人自認對此無法
    證明，是上訴人空言主張，即不可採信。而如前所述，上訴人係自八十九年一月
    十五日起，每月分別遲延給付四萬元之會款，是上訴人之遲延利息應分別按每期
    應繳會款日（每月十五日）之次日，即分別為八十九年一月十六日、二月十六日
    、三月十六日、四月十六日、五月十六日起，計算遲延利息。從而被上訴人根據
    雙方合會契約的法律關係，起訴請求上訴人應給付二十萬元，及其中四萬元自八
    十九年一月十六日起，至清償日為止，按照年息百分之五計算之利息；其中四萬
    元自八十九年二月十六日起，至清償日為止，按照年息百分之五計算之利息；其
    中四萬元自八十九年三月十六日起，至清償日為止，按照年息百分之五計算之利
    息；其中四萬元自八十九年四月十六日起，至清償日為止，按照年息百分之五計
    算之利息部分；其中四萬元自八十九年五月十六日起，至清償日止，按照年息百
    分之五計算之利息部分符合法律規定，應予准許。原審本於同上理由，為被上訴
    人此部分勝訴之判決，並依職權宣告假執行，核無不合。上訴意旨指摘原判決此
    部分不當，求予廢棄改判，為無理由，應駁回其上訴。被上訴人逾此部分之請求
    ，原審未審究上訴人每期應繳納之會款，及遲延給付之日期，分別各自計算遲延
    利息，而以全部未支付之會款，遽依最初上訴人遲延支付之日期即八十九年一月
    十五日起算遲延利息，即有未當，上訴意旨指摘原判決此部不當，求予廢棄改判
    ，為有理由。又被上訴人敗訴部分，與勝訴部分相較，顯然不至因此而增加本件
    訴訟費用，故仍責令上訴人負擔全部訴訟費用。
五、據上論結，本件上訴為一部有理由，一部無理由，依民事訴訟法第四百三十六條
    之一第三項、第四百四十九條第一項、第四百五十條、第七十九條但書判決如主
    文。
中　　　華　　　民　　　國　　九十一　　年　　十一　　月　　　十八　　　日
~B臺灣嘉義地方法院民事第一庭
~B　　審判長法官　馮保郎
~B　　法　　　官　黃茂宏
~B　　法　　　官　王漢章
右為正本係照原本作成。
本判決不得上訴。
中　　　華　　　民　　　國　　九十一　　年　　十一　　　月　　 十八　　 日
~B　　書　記　官　楊福源
~F0
~T40
附表：
上訴人應給付被上訴人新台幣貳拾萬元，及其中肆萬元自八十九年一月十六日起，至
清償日為止，按照年息百分之五計算之利息；其中肆萬元自八十九年二月十六日起，
至清償日為止，按照年息百分之五計算之利息；其中肆萬元自八十九年三月十六日起
，至清償日為止，按照年息百分之五計算之利息；其中肆萬元自八十九年四月十六日
起，至清償日為止，按照年息百分之五計算之利息；其中肆萬元自八十九年五月十六
日起，至清償日止，按照年息百分之五計算之利息。
